【裁判字號】    90,易,692
【裁判日期】    901225
【裁判案由】    賭博
【裁判全文】
台灣苗栗地方法院刑事判決                            九十年度易字第六九二號
    公  訴  人  臺灣苗栗地方法院檢察署檢察官
    被      告  甲○○
右列被告因賭博案件，經檢察官提起公訴（九十年度偵字第四三一五號），本院判決
如左：
    主  文
甲○○連續意圖營利，聚眾賭博，處有期徒刑陸月，併科罰金貳萬元，有期徒刑如易
科罰金，以參佰元折算壹日，罰金如易服勞役，以參佰元折算壹日。
扣案之「六合彩簽單」伍拾參張、開獎號碼單壹張、傳真機壹台均沒收。
    事  實
一、甲○○於民國八十二年間因犯賭博案件，經臺灣新竹地方法院判處有期徒刑六月
    確定，於八十二年八月十六日易科罰金執行完畢（未構成累犯），猶不知悔改，
    竟基於意圖營利之概括犯意，自九十年七月間某日起至同年九月五日止，連續提
    供其位於苗栗縣銅鑼鄉朝陽村十七鄰大同新城九號之公眾得出入之場所，並自行
    擔任組頭，經營俗稱「六合彩」之賭博，而提供六合彩（俗稱二星、三星）類型
    之賭博簽單，聚集不特定之多數人以如附表所示簽選號碼方式賭博財物，約定賭
    客每簽一支賭資為新台幣（下同）八十元，所簽選之號碼以每星期二、四香港六
    合彩開出之號碼為兌獎之依據，每支牌中二星者可贏得五千三百元之獎金，三星
    可贏得五萬二千元獎金，如未簽中，則賭資悉歸甲○○所有。甲○○自九十年七
    月間開始經營，共經營十八期，嗣於同年九月五日上午十時三十分許在上址為警
    查獲。並扣得甲○○所有供經營六合彩賭博所用之六合彩簽單五十三張、開獎號
    碼單一張、傳真機一台。
二、案經苗栗縣警察局苗栗分局移送臺灣苗栗地方法院檢察署檢察官偵查起訴。
    理  由
一、右揭被告甲○○經營「六合彩」賭博之事實，業據被告在偵審中坦承不諱，並有
    扣案之「六合彩簽單」五十三張、開獎號碼單一張、傳真機一台在案可憑，堪證
    被告之自白與事實相符。又被告位於苗栗縣銅鑼鄉朝陽村十七鄰大同新城九號之
    住所，雖同時兼為被告住處，然於經營六合彩期間，因簽單及收付賭金之需，實
    際上已成為不特定之公眾得出入之場所，亦據被告於偵查中陳明在卷（見偵卷第
    十六頁）；被告於審理中雖辯稱僅有一人且只有一次係將賭金送來家中，其餘均
    是在住處附近路口交付云云，衡之被告其餘供稱已經營十八期，每次約有十餘人
    參與賭博等情，其在審理中所辯顯係臨訟卸責之詞，無足採信。故本件事證明確
    ，被告犯行堪予認定。
二、按被告甲○○意圖營利而聚眾、供給賭博場所又身兼決定勝負於偶然變數之賭博
    者身分，與其他簽賭者同在公眾得出入之場所對賭，核其所為，係犯刑法第二百
    六十八條前段之意圖營利供給賭博場所罪、同條後段之意圖營利聚眾賭博罪及第
    二百六十六條第一項前段之普通賭博罪。被告於當期六合彩開獎前之多次供人簽
    賭行為，無非欲達最終六合彩開獎營利之目的，其主觀上係追求一個同一之營利
    目的，社會價值上亦僅應賦予單一賭博之評價，均屬接續行為，而均係當次意圖
    營利供給賭博場所、意圖營利聚眾賭博及在公眾得出入之場所賭博財物犯行之一
    部行為。而被告所犯上開三罪，時間緊接，犯罪構成要件相同，顯均係基於概括
    之犯意，為連續犯，應依刑法第五十六條之規定各論以一罪，並加重其刑。又被
    告所為意圖營利供給賭博場所、意圖營利聚眾賭博及在公眾得出入之場所賭博財
    物之行為，係基於一個賭博犯意之決定，以達成同一犯罪之各個舉動，為一行為
    觸犯前開三罪名，屬想像競合犯，應從情節較重之意圖營利聚眾賭博罪論處。爰
    審酌被告經營六合彩賭博，嚴重影響社會風氣，惟其經營時間尚短及犯罪後坦承
    犯行，尚知悔悟等一切情狀，量處如主文所示之刑，並就科處有期徒刑、併科罰
    金部分，分別諭知易科罰金、易服勞役之折算標準，以示懲儆。扣案之「六合彩
    簽單」五十三張、開獎號碼單一張、傳真機一台均係供犯罪所用之物且屬被告所
    有，已據被告供承在卷，應依同法第三十八條第一項第二款宣告沒收。
據上論斷，應依刑事訴訟法第二百九十九條第一項前段，刑法第五十六條、第二百六
十六條第一項前段、第二百六十八條、第五十五條、第四十一條第一項前段、第四十
二條第二項、第三十八條第一項第二款，罰金罰鍰提高標準條例第一條前段、第二條
，判決如主文。
中      華      民      國    九十      年     十二     月    二十五    日
                                    臺灣苗栗地方法院刑事第一庭
                                              法  官    楊  台  清
右正本證明與原本無異。
如不服本判決，應於送達後十日內向本院提出上訴狀(須附繕本)，上訴於臺灣高等
法院臺中分院。
        書記官    李  惠  雯
中      華      民      國    九十      年     十二     月    二十五    日
附錄論罪科刑法條
刑法第二百六十六條第一項
在公共場所或公眾得出入之場所賭博財物者，處一千元以下罰金。但以供人暫時娛樂
之物為賭者，不在此限。（罰金部分已提高為十倍）。
當場賭博之器具與在賭檯或兌換籌碼處之財物，不問屬於犯人與否，沒收之。
刑法第二百六十八條
意圖營利，供給賭博場所或聚眾賭博者，處三年以下有期徒刑，得併科三千元以下罰
金。


司法院資訊處製作；財團法人民間司法改革基金會備份。
